最　高　行　政　法　院　裁　定　　　　　　　　　九十三年度裁字第一五八四號
　　上　訴　人　天仁光學股份有限公司
　　代　表　人　乙○○
　　　　　　　　　　　　　　　.
　　　　　　　　　　　　　　　.
　　被 上訴 人　經濟部智慧財產局
　　代　表　人　丙○○
　　參　加　人　甲○○
　　訴訟代理人　楊祺雄律師
右當事人間因新型專利舉發事件，上訴人對於中華民國九十二年六月十九日臺北高等
行政法院九十一年度訴字第一五五二號判決，提起上訴，本院裁定如左：
　　主  文
上訴駁回。
上訴審訴訟費用由上訴人負擔。
　　理  由
按對於高等行政法院判決上訴，非以其違背法令為理由，不得為之，行政訴訟法第二
百四十二條定有明文。是對於高等行政法院判決上訴，若未具體說明原判決違背何項
法令、不適用或如何適用不當之具體情事，即非主張原判決違背法令以為上訴理由，
其上訴不應准許。本件上訴意旨略以：專利審查基準固記載認定「相同型號」時，除
考量其申請專利範圍外，凡在新型說明或圖式有記載之型號，亦包含在內。惟說明書
有記載一事，應指說明書的文字內容部分明確且清楚的描述出相關結構以及組態，否
則，於客觀考量下，皆應屬於「說明書未有記載」。而「圖式未有記載」一事，應指
圖式中明確表示出相關的構造以及組態關係，倘若圖式中未有揭露的結構，或是組態
不明者，皆應屬於「圖式未有記載」。再觀之本件引證一第四、五圖所示，其雖然揭
示副框與眼鏡框呈現前後重疊，且副框的連接元件位在主鏡框連接桿之後。惟引證一
之副框的連接元件與主鏡框的連接元件相距一段距離，而且未有其他圖式輔助說明二
連接元件是否有扣合關係的，加上說明書的文字內容部分，對此皆未置喙，因此就不
能排除引證一副框的連接元件與主鏡框的連接元件之間，可能僅具「搭靠」，而沒達
到所謂「扣合」組態，更不能據以證明系爭案有違專利新穎性要件。詳而言之，對於
引證一所揭露之結構內容都是由說明書及圖式加以解讀，因此在引證一對於「連接元
件扣合結構」揭露不全的情況下，原處分理由中指陳證一具有「勾設」作用，實在是
自行臆測的結果。爰請廢棄原判決，並撤銷訴願決定及原處分等語。經核上訴論旨，
旨在述說上訴人在原審起訴所述原處分不當之理由，惟對原判決究竟有何違背法令之
事由，並未具體指明。參照首揭規定，其上訴顯難認為合法，應予駁回。
據上論結，本件上訴為不合法，依行政訴訟法第二百四十九條第一項前段、第一百零
四條、民事訴訟法第九十五條、第七十八條，裁定如主文。
中　　華　　民　　國　　九十三　　　年　　　十二　　　月　　　九　　　　日
                    最 高 行 政 法 院  第 四 庭
                                審 判 長 法  官　　　徐　樹　海
                                         法  官      廖  宏  明
                                         法  官　　　吳  錦  龍
                                         法  官　　　黃  合  文
                                         法  官　　　林  茂  權
右  正  本  證  明  與  原  本  無  異
　　　　　　　　　　　　　　　　　　　　 法院書記官　王  褔  瀛
中　　華　　民　　國　　九十三　　　年　　　十二　　　月　　　九　　　　日
